臺灣板橋地方法院刑事判決　　　　　　　95年度訴字第3141號
公　訴　人　臺灣板橋地方法院檢察署檢察官
被　　　告　乙○○
選任辯護人　游文華　律師
被　　　告　甲○○
上　一　人　董德泰　律師
選任辯護人　王吾　律師
被　　　告　戊○○
　　　　　　丁○○
　　　　　　子○○
　　　　　　辛○○
　　　　　　庚○○
　　　　　　己○○
　　　　　　壬○○
上列被告等因妨害自由等案件，經檢察官提起公訴（臺灣板橋地
方法院檢察署95年度偵字第12437 號），嗣經檢察官聲請改依協
商程序而為判決，本院判決如下：
    主  文
乙○○共同竊盜，處有期徒刑肆月，如易科罰金，以佰元折算
壹日。緩刑年。
戊○○共同以非法方法，剝奪人之行動自由，處有期徒刑肆月，
如易科罰金，以佰元折算壹日。又共同意圖為自己不法之所有
，以恐嚇使人將本人之物交付，未遂，處有期徒刑月，如易科
罰金，以佰元折算壹日。應執行有期徒刑伍月，如易科罰金，
以佰元折算壹日。緩刑年。
丁○○、甲○○共同以非法方法，剝奪人之行動自由，各處有期
徒刑柒月。又共同意圖為自己不法之所有，以恐嚇使人將本人之
物交付，未遂，各處有期徒刑月。均應執行有期徒刑捌月。各
緩刑年。
子○○共同以脅迫使人行無義務之事，處有期徒刑月，如易科
罰金，以佰元折算壹日。緩刑年。
辛○○、庚○○、己○○共同以非法方法，剝奪人之行動自由，
各處有期徒刑肆月，如易科罰金，均以佰元折算壹日。各緩刑
年。
壬○○共同意圖為自己不法之所有，以恐嚇使人將本人之物交付
，未遂，處有期徒刑陸月，如易科罰金，以佰元折算壹日。緩
刑年。
    事實及理由
一、犯罪事實：乙○○與姓名、年籍不詳、綽號「阿倫」之成年
    男子暨另一姓名、年籍不詳之成年男子，共同基於意圖為自
    己不法所有之犯意聯絡，於民國95年4 月9 日凌晨0 時30分
    許，由乙○○駕駛車牌號碼Z5-6513 號自用小客車，搭載上
    開其餘2 人，在臺北縣土城市○○街175 巷內私人停車場，
    竊取戊○○所有車牌號碼DN-9910 號自用小客車，得手後，
    旋即離去。嗣經戊○○調閱路口監視錄影，查悉車牌號碼Z5
    -6513 號自用小客車之車主為乙○○後，於同月22日上午8
    時許，夥同丁○○、甲○○、辛○○、庚○○及己○○，至
    臺北縣板橋市○○路○ 段234 巷14號1 樓乙○○住處，經乙○○之父丙○○應門後，與乙○○理論，並當場基於恐嚇之
    犯意聯絡，由甲○○向乙○○恫稱：若不交代共同行竊者之
    身分及渠失竊車輛所在，即要渠等之方式處理等詞，共同恐
    嚇乙○○，致乙○○心生畏懼，而危害於乙○○安全；且基
    於妨害他人行動自由之犯意聯絡，令乙○○立即隨同渠等外
    出找尋共同竊車者及戊○○之失竊車輛，由辛○○以搭住乙○○肩部之非法方法，強押乙○○進入辛○○所駕駛車牌號
    碼Y6-6355 號自用小客車，剝奪乙○○之行動自由。經尋無
    著，戊○○等復承前揭恐嚇犯意，再由辛○○向乙○○嚇稱
    ：要將其帶往無人處所追問「阿倫」下落等語，恐嚇乙○○
    ，乙○○亦生畏怖，而危害其安全。迨同日上午11時許，仍
    因找尋未果，乃再度返回乙○○住處，丁○○等再基於使他
    人行無義務之事之概括犯意聯絡，利用乙○○甫遭眾人強押
    外出歸來，心有餘悸，唯恐再遭眾人押走之際，脅迫乙○○
    書立切結書，擔保於2 日內找出「阿倫」及戊○○之失竊車
    輛，並簽發面額新臺幣（下同）40萬元之本票1 紙，共同使
    乙○○行此無義務之事。丁○○繼於同日下午3 時許，經友
    人轉告發覺遭竊車輛業於臺北縣永和市福和橋下尋獲，丁○○並於同月24日中午12時許，將上情轉知戊○○。惟戊○○
    認渠車輛受有損害，乃於同月24日下午1 時許，與丁○○、
    子○○、甲○○及己○○再至乙○○住處理論，並至鄰近之
    臺北縣板橋市○○路○ 段226 巷17弄9 號臺北縣板橋市華江
    里里長癸○○辦公處協調，經癸○○居間協調後，雙方同意
    以20萬元達成和解，並於原簽具之切結書末，書立和解意旨
    ，以資和解。然乙○○並無資力，子○○竟與承前述基於使
    人行無義務概括犯意之戊○○、丁○○、甲○○及晉心等，
    向丙○○施壓，丙○○唯恐乙○○又遭不測，遂簽發發票人
    丙○○、付款人華南商業銀行華江分行、發票日95年4 月30
    日、票據面額20萬元之支票1 紙予子○○。詎戊○○、丁○○猶有未甘，明知渠等與乙○○間就上開情事，業以20萬元
    和解，並已當場收取前開面額20萬元之支票，渠等對乙○○
    之債權已不存在，復與壬○○、甲○○及另一姓名、年籍不
    詳之成年男子，共同基於意圖為自己不法所有之犯意聯絡，
    先將上揭支票交予甲○○，由甲○○、壬○○及前述姓名、
    年籍不詳男子，於同月24日下午4 時許，再至乙○○住處，
    要求乙○○應賠償如原切結書所示之40萬元，雙方再至癸○○辦公處所協調，甲○○、壬○○及前述姓名、年籍不詳成
    年男子等以：渠等在外認識眾多黑道份子等詞，恐嚇乙○○
    就範，並依渠等要求賠償，以恐嚇使乙○○交付財物，倖經
    癸○○報警處理，致未能遂其目的。案經臺北縣政府警察局
    海山分局報請臺灣板橋地方法院檢察署檢察官偵查起訴，並
    經到庭執行公訴檢察官聲請認罪協商。
二、證據：
  (一)被告乙○○、戊○○、丁○○、子○○、甲○○、辛○○、
    庚○○、己○○、壬○○等供述。
  (二)告訴人乙○○、戊○○警詢中之指訴。
  (三)證人丙○○、癸○○警詢及偵查中之證述。
  (四)監視錄影帶翻拍照片、車籍資料、車輛照片、切結書、支票
    影本、本票、贓物認領保管單。
三、本件被告等承認前揭犯罪不諱，且與檢察官於審判外達成協
    商之合意，合意之被告願受科刑範圍，乃(一)被告乙○○共同
    竊盜，處有期徒刑肆月，如易科罰金，以佰元折算壹日，
    緩刑年；(二)被告戊○○共同以非法方法，剝奪人之行動自
    由，處有期徒刑肆月，如易科罰金，以佰元折算壹日，又
    共同意圖為自己不法之所有，以恐嚇使人將本人之物交付，
    未遂，處有期徒刑月，如易科罰金，以佰元折算壹日，
    應執行有期徒刑伍月，如易科罰金，以佰元折算壹日，緩
    刑年；(三)丁○○、甲○○共同以非法方法，剝奪人之行動
    自由，各處有期徒刑柒月，又共同意圖為自己不法之所有，
    以恐嚇使人將本人之物交付，未遂，各處有期徒刑月，均
    應執行有期徒刑捌月，各緩刑年；(四)子○○共同以脅迫使
    人行無義務之事，處有期徒刑月，如易科罰金，以佰元
    折算壹日，緩刑年；(五)辛○○、庚○○、己○○共同以非
    法方法，剝奪人之行動自由，各處有期徒刑肆月，如易科罰
    金，均以佰元折算壹日，各緩刑年；(六)壬○○共同意圖
    為自己不法之所有，以恐嚇使人將本人之物交付，未遂，處
    有期徒刑陸月，如易科罰金，以佰元折算壹日，緩刑年
    。經查，上開協商合意並無刑事訴訟法第455 條之4 第1 項
    所列情形，檢察官聲請改依協商程序而為判決，本院爰不經
    言詞辯論，於協商合意範圍內為協商判決。
四、應適用法條：刑事訴訟法第455 條之4 第2 項、第455 條之
    8 ，新修正刑法第2 條第1 項前段、修正前第28條、第305
    條、第302 條第1 項、第304 條第1 項（起訴書漏載第1 項
    部分）、第346 條第3 項、第1 項、修正前第55條、修正前
    第26條前段、修正前第51條第5 款、修正前第41條第1 項前
    段、新修正第74條第1 項第1 款，刑法施行法第1 條之1 ，
    修正前罰金罰鍰提高標準條例第2 條。
五、本判決除有刑事訴訟法第455 條之4 第1 項第1 款、第2 款
    、第4 款、第6 款、第7 款所定情形之一，或違反同條第2
    項規定者外，不得上訴。
六、如不服本件判決，得自收受判決送達之日起10日內，向本院
    提出上訴書狀，上訴於第2 審法院。
中　　華　　民　　國　　96　　年　　4 　　月　　30　　日
                  刑事第十四庭  審判長法  官  林海祥
                                      法　官  汪怡君
                                      法  官  朱敏賢
以上正本證明與原本無異。
                                      書記官　郭勝華
中　　華　　民　　國　　96　　年　　4 　　月　　30　　日
附錄本案論罪科刑法條全文：
刑法第320 條
意圖為自己或第三人不法之所有，而竊取他人之動產者，為竊盜
罪，處五年以下有期徒刑、拘役或五百元以下罰金。
意圖為自己或第三人不法之利益，而竊佔他人之不動產者，依前
項之規定處斷。
前二項之未遂犯罰之。
刑法第305 條
以加害生命、身體、自由、名譽、財產之事，恐嚇他人致生危害
於安全者，處二年以下有期徒刑、拘役或三百元以下罰金。
刑法第302 條
私行拘禁或以其他非法方法，剝奪人之行動自由者，處五年以下
有期徒刑、拘役或三百元以下罰金。
因而致人於死者，處無期徒刑或七年以上有期徒刑，致重傷者，
處三年以上十年以下有期徒刑。
第一項之未遂犯罰之。
刑法第304 條
以強暴、脅迫使人行無義務之事或妨害人行使權利者，處三年以
下有期徒刑、拘役或三百元以下罰金。
前項之未遂犯罰之。
刑法第346 條
意圖為自己或第三人不法之所有，以恐嚇使人將本人或第三人之
物交付者，處六月以上五年以下有期徒刑，得併科一千元以下罰
金。
以前項方法得財產上不法之利益，或使第三人得之者，亦同。
前二項之未遂犯罰之。
